【裁判字號】    92,交訴,46
【裁判日期】    920908
【裁判案由】    肇事遺棄罪等
【裁判全文】
臺灣桃園地方法院刑事判決                          九十二年度交訴字第四六號
    公  訴  人  臺灣桃園地方法院檢察署檢察官
    被      告  丙○○
右列被告因肇事遺棄罪等案件，經檢察官提起公訴（九十二年度調偵字第一八九號）
，本院判決如左：
    主    文
丙○○駕駛動力交通工具肇事，致人受傷而逃逸，處有期徒刑陸月，如易科罰金以參
佰元折算壹日；緩刑貳年。
被訴過失傷害部分公訴不受理。
    事    實
一、丙○○於民國九十一年九月二十八日中午，駕駛車號Ｖ九─二三三五號自小客車
    ，沿桃園縣中壢市○○路○段，由南往北方向行駛，同日十二時十分左右途經該
    路段一四一號前，因工作疲倦而疏未注意車前狀況，撞及前方由所甲○○所騎乘
    後搭載裴杏菊車號ＶＬＭ─七三三號機車，致甲○○受有右遠端橈骨骨折、乙○
    ○受有頭部外傷、骨盆骨折、肢體、臉部多處擦傷等傷害，丙○○明知駕車肇事
    ，竟未下車察看或為任何必要之救助行為，旋隨即駕車駛離現場而逃逸。
二、案經甲○○、乙○○訴由桃園縣政府警察局中壢分局報告臺灣桃園地方法院檢察
    署檢察官偵查起訴。
    理    由
壹、有罪部分：
一、訊據被告丙○○矢口否認有肇事逃逸犯行，辯稱：伊當時因為工作關係打瞌睡，
    眼睛閉起來後就聽到碰撞聲，伊有看後視鏡，沒有看到機車及駕駛人，伊以為是
    撞到電線桿或路邊車輛，不知道有撞到人云云。然查：
    (一)被告右揭時、地駕車撞擊甲○○機車，致甲○○及所搭載之裴杏菊分別受有前
      揭傷害此事實，迭據裴杏菊於警訊及偵、審中指陳明確，並有警製道路交通事
      故調查報告表、現場照片及華揚醫院診斷證明書等（見九十一年度偵字第二二
      二四八號卷第九至一五頁）附卷可稽。被告駕車肇事後並未下車察看而駛離現
      場乙情，除據裴杏菊於警訊及偵、審中指訴外，並經證人即在場目擊之人丁○
      ○於警訊及本院調查中證述屬實。
    (二)被告雖以前詞否認有逃逸之犯意。然查，被告於本院調查中已自承：（有沒有
      聽到撞擊聲？）有，當時開車開到眼睛閉起來睡著了，聽到碰一聲，伊有看右
      後方後視鏡及車門內照後鏡等語，顯見被告對於駕車當時發生撞擊而肇事乙情
      有所認識；參以裴杏菊於本院調查中所指陳遭撞擊後人、車倒地位置，以被告
      當時所駕車輛高度及右方後視鏡位置（見九十一年度偵字第二二二四八號卷第
      第一三、一五頁），其辯稱未看到機車及駕駛人云云，已難憑信；佐以證人丁
      ○○於本院調查中所述：（就你看到車輛撞擊當時，路邊有無電線杆或停放車
      輛？）沒有等語，及證人即現場處理員警戊○○於本院調查中所述：有電線桿
      ，但距離機車肇事後停放位置約有三十公尺以上等語（以上見本院九十二年五
      月十九日訊問筆錄），足認被告前開所辯，核屬卸責之詞。
綜右事證，被告否認犯罪之辯解，核屬卸責之詞，其駕駛動力交通工具肇事致人受傷
而逃逸之犯行已經證明，應依法論科。
二、核被告所為，係犯刑法第一百八十五條之四駕駛動力交通工具肇事致人受傷而逃
    逸罪。爰審酌被告於肇事致人受傷後，復企圖卸責而逃逸，情節非輕，惟念及其
    素行尚佳等一切情狀，量處如主文所示之刑，併諭知易科罰金之折算標準。末查
    ，被告前未曾受有期徒刑以上刑之宣告，有臺灣高等法院被告全國前案紀錄表及
    臺灣桃園地方法院檢察署刑案資料查註紀錄表等在卷可考，並與前開受有傷害之
    甲○○、裴杏菊達成和解，賠償彼等所受之損失，有其等所出具之刑事撤回告訴
    狀可按，堪認被告經此偵審程序及科刑教訓後，當足收警惕懲儆之效，信無再犯
    之虞，本院認其所宣告之刑以暫不執行為適當，爰併諭知緩刑二年，以勵自新。
貳、不受理部分：
一、公訴意旨另以：被告丙○○前開時、地駕車未注意車前狀況，並隨時採取必要之
    安全措施，所駕車輛追衝前方由甲○○所騎乘後搭載裴杏菊之機車，致甲○○、
    裴杏菊分別受有如前述之傷害，因認被告涉犯刑法第二百八十四條第一項前段之
    過失傷害罪嫌。
二、按告訴乃論之罪，告訴人於第一審辯論終結前得撤回其告訴，又告訴經撤回者，
    法院應諭知不受理之判決，刑事訴訟法第二百三十八條第一項、第三百零三條第
    三款定有明文。而被告此部分被訴之罪，依刑法第二百八十七條前段之規定，須
    告訴乃論。茲被告已與告訴人即被害人甲○○、裴杏菊和解，其等並向本院表明
    撤回告訴之意，有刑事撤回告訴狀附卷可稽，依照前揭規定，應諭知不受理之判
    決。
據上論斷，應依刑事訴訟法第二百九十九條第一項前段、第三百零三條第三款，刑法
第一百八十五條之四、第四十一條第一項前段、第七十四條第一款，罰金罰鍰提高標
準條例第二條，判決如主文。
本案經檢察官陳志全到庭執行職務。
中      華      民      國    九十二    年      九      月      八      日
    臺灣桃園地方法院交通法庭
                                    審判長法  官  江振義
                                          法  官  丁俊成
                                          法  官  許泰誠
右正本證明與原本無異。
如不服本判決，應於判決送達後十日內，向本院提出上訴狀。
                                          書記官  王嘉麒
中      華      民      國    九十二    年      十      月      七      日
附論罪科刑依據之法條：
中華民國刑法第一百八十五條之四（駕駛交通工具肇事逃逸罪）
駕駛動力交通工具肇事，致人死傷而逃逸者，處六月以上五年以下有期徒刑。


司法院資訊處製作；財團法人民間司法改革基金會備份。
